# 编制合并报表为什么要对长期股权投资进行调整？

提问人：wufaxian 时间：2019-12-07 06:30:08
请看下方截图红色下划线？
问题 1:会计分录是合并工作底稿上的分录么？
问题2: 长期股权投资是母公司个别报表上的项目吧？那在这里为什么要借增？母公司个别报表不是按照成本法编制么？
问题 3:顺序上，是先在这里调增的长投。然后才在编制合并报表工作底稿上将当年的长投与子公司的（按母公司持股比例的）股东权益进行抵消么？
问题 4:为什么为什么购买日可辨认净资产的公允价值与帐面价值一致，就不需要对净利润进行调整了？
问题 5:为什么说实务当中也可以用成本，而不用权益法编制？
6301349B-7DE8-4397-BF86-B1F8FA3D7719.jpeg (214.94 KB, 下载次数: 0)
3 天前上传

回答人：chenyiwei
1 、是。
2 、习惯上在编制合并报表时先对母公司报表中的长投模拟调整为权益法，尽管这一步事实上是多余的。
3 、是。
4 、不再涉及评估增值对后续合并报表层面资产折旧、摊销、成本结转等的影响。
5 、权益法核算只是合并报表编制的中间步骤，权益法调整增加的长投和投资收益等，最终还是会与子公司的净资产、净利润相抵销，最终合并结果不变。